臺灣新竹地方法院刑事判決
110年度原訴字第55號
公  訴  人  臺灣新竹地方檢察署檢察官
被      告  王彥程



            彭文新



            黃中威


            黃承駿


            張永


            王珮馨



上列被告等因誣告等案件，經檢察官提起公訴（110年度偵字第3
493號、110年度少連偵字第96號），本院判決如下：
    主    文
一、乙○○犯如附表一編號1至5主文欄所示之罪，各處如同表同編
    號同欄所示之刑及附表一編號3同欄所示之沒收。附表一編
    號1、3部分，應執行有期徒刑捌月，如易科罰金，以新臺幣
    壹仟元折算壹日。附表一編號2、4及附表一編號5所示恐嚇
    取財未遂罪部分，應執行有期徒刑壹年拾月。　　
二、丑○○犯在公眾得出入之場所聚集三人以上施強暴助勢罪，處
    有期徒刑肆月，如易科罰金，以新臺幣壹仟元折算壹日。
三、卯○○犯在公眾得出入之場所聚集三人以上下手實施強暴罪，
    處有期徒刑陸月，如易科罰金，以新臺幣壹仟元折算壹日。
    　　　　
四、巳○○犯如附表二編號1至2主文欄所示之罪，各處如同表同編
    號同欄所示之刑及附表二編號2同欄所示之沒收。附表二編
    號1及附表二編號2所示恐嚇取財未遂罪部分，應執行有期徒
    刑壹年肆月。
五、壬○○共同犯恐嚇取財未遂罪，處有期徒刑拾月。又共同犯誣
    告罪，處有期徒刑肆月。　　
六、丁○○共同犯恐嚇取財未遂罪，處有期徒刑伍月，如易科罰金
    ，以新臺幣壹仟元折算壹日。又共同犯誣告罪，處有期徒刑
    肆月。
　　犯罪事實
一、甲○○因故不滿子○○，於民國109年6月3日23時10分許，在新
    竹市○○路0段000號「笑傲江湖KTV」地下停車場巧遇子○○，
    要求子○○在現場等待，上樓邀集乙○○、辛○○、寅○○、癸○○等
    人到場，其等明知該處為公眾得出入之營業場所，倘聚集3
    人以上而發生衝突，足以造成公眾或他人恐懼不安，竟基於
    在公眾得出入之場所聚集3人以上施強暴及傷害之犯意聯絡，
    共同徒手毆打子○○，致子○○受有右上眼瞼撕裂傷合併右眼角
    膜擦傷水腫、頭部挫傷、左臂擦挫傷等傷害（辛○○前經本院
    判決判處罪刑確定；甲○○、寅○○、癸○○通緝中）。【起訴書
    犯罪事實二】
二、乙○○、丑○○、卯○○、甲○○、寅○○、癸○○於109年6月8日3時50
    分許，基於不詳目的，在新竹市○○路0段000號戊○○所經營之
    「鹿上小新PUB」聚集3人以上飲酒，乙○○因處理與戊○○之不
    詳糾紛，明知該處為公眾得出入之營業場所，倘聚集3人以
    上而發生衝突，足以造成公眾或他人恐懼不安，乙○○、卯○○
    、甲○○竟基於在公眾得出入之場所聚集3人以上下手實施強
    暴之犯意聯絡，在店內翻桌、摔酒杯等方式施以強暴行為；
    丑○○、寅○○、癸○○則基於在公眾得出入之場所聚集3人以上
    施強暴助勢之犯意聯絡，在店內聚集助勢，乙○○於離開該店
    之際，另基於恐嚇危害安全之接續犯意，對戊○○僱請之店員
    恫稱：「我故意要砸店，我彥程說的」、「我喜歡砸店、砸
    店是我的興趣」等語，復於同日4時18分許，在不詳地點，
    以臉書社群軟體與戊○○通話，對戊○○恫稱：「沒關係，你明
    天開店，我砸一天」、「你開一天，我砸一天」、「你明天
    開店我一定砸，你等著看」等語，致戊○○心生畏懼（甲○○、
    寅○○、癸○○通緝中）。【起訴書犯罪事實三】
三、乙○○基於恐嚇危害安全之犯意，於109年11月28日23時46分
    許，以門號0000000000號手機撥打至「安來養生館」000000
    000號電話，由該養生館櫃臺人員庚○○接聽，向其恫稱：「
    我幹妳娘機掰，林北再來給妳砸店，妳很欠人家敲店是嗎，
    妳5分鐘之內沒過去我就叫人過去妳店裡砸」、「幹妳娘機
    掰，妳想死的樣子」、「妳讓我等超過5分鐘妳就死定了，
    幹妳娘」等語，致庚○○心生畏懼。【起訴書犯罪事實四】
四、巳○○因與己○○有不詳糾紛，竟與乙○○、丙○○、少年蔡○鍏及
    身分不詳之男子，共同基於意圖供行使之用而攜帶兇器在公
    共場所聚集3人以上施強暴及傷害之犯意聯絡，推由少年蔡○鍏
    先約不知情之己○○於109年12月2日18時33分許，在新竹市○○
    街00號前見面，己○○抵達後，巳○○遂與乙○○、丙○○及身分不
    詳之男子於109年12月2日18時20分許，分別駕駛車號000-00
    00號、AWD-3335號自用小客車至新竹市經國路與光華街口之
    公共場所，其等隨即分持足供兇器使用之棍棒毆打己○○，致
    己○○受有頭部外傷併頭皮約3公分長撕裂傷、左小腿約1公分
    長撕裂傷、雙手肘挫傷併擦傷、右手擦傷、雙膝挫傷等傷害
    （丙○○前經本院判決判處罪刑確定；蔡○鍏由本院少年法庭
    裁處）。【起訴書犯罪事實五】　　
五、巳○○與午○○為大學同學關係，知悉午○○頗有家資，巳○○遂與
    丁○○、壬○○、乙○○、林志豪（下合稱巳○○等5人）共同意圖
    為自己不法之所有，基於恐嚇取財之犯意聯絡，計畫對午○○
    「仙人跳」，其等謀議由丁○○假意與午○○前往旅館為性行為
    後，假裝遭午○○下藥性侵，前往醫院驗傷取得診斷證明書，
    並據此揚言對午○○提出性侵告訴，使午○○心生畏懼，再由乙○○（起訴書誤載甲○○）、壬○○、巳○○出面與午○○協調，迫使
    午○○支付和解金方式取得不法利益，並約定於取得和解金後
    ，丁○○可分得新臺幣（下同）10萬元（下稱本案仙人跳）。
    巳○○遂於109年12月9日（起訴書誤載9月21日，經檢察官當
    庭更正）21時許，邀約午○○前往新竹市○○路000號「笑傲江
    湖KTV」206號包廂喝酒唱歌，並藉故未到場，嗣巳○○即指示
    丁○○前往該包廂坐檯陪酒，巳○○於109年12月10日0時33、45
    分許，以手機網路通訊軟體傳送訊息給丁○○稱：「讓他喜歡
    你」、「不要讓他太醉」等語，指導丁○○對午○○獻殷勤，以
    誘使午○○對丁○○產生性慾，丁○○遂依計行事引誘午○○，午○○
    與丁○○飲酒狂歡後，果於109年12月10日2時許邀同丁○○至新
    竹市○○路000號棒球精緻旅店（下稱棒球旅社）開房休息，
    丁○○同意後，先自行服用不明安眠藥後，即與午○○前往該旅
    社207號房休息，嗣於同日2時12至15分許，丁○○趁午○○（起
    訴書誤載巳○○）外出購買物品，即傳送訊息給巳○○稱：「在
    棒球旅社」、「他去買東西」等語告知巳○○所在位置，巳○○
    遂傳送：「記得裝無意識」、「起來大哭大鬧，打給卦包（
    指壬○○）」等語，提醒丁○○依計畫辦理，後丁○○待午○○返回
    後，即依計於109年12月10日2時30分許，自願與午○○發生性
    交行為，並於發生性交行為後假裝係無意識下遭午○○性侵，
    旋撥打壬○○電話請求協助，壬○○遂與不知情之劉東富駕駛車
    號000-0000號自用小客車、巳○○駕駛車號000-0000號自用小
    客車於同日4時許抵達棒球旅社；林志豪則於同日4時53分許
    駕駛車號000-0000號自用小客車抵達棒球旅社門口等候接應
    丁○○，推由壬○○與劉東富進入該房間，壬○○對午○○恫嚇稱：
    「為什麼把我小姐帶來這邊睡？」、「現在要怎麼處理」、
    「我的小姐你也敢睡」等語，並假意要求丁○○去驗傷提告等
    語，致午○○心生畏懼，不知情之午○○則打電話請巳○○協助，
    巳○○因此隨後進入該房間，假意對壬○○稱：「包哥，換個地
    方好好講，看要怎麼處理」等語，壬○○同意後，巳○○於109
    年12月10日5時許，載同午○○前往新竹市○○路000號協調此事
    ，壬○○、劉東富亦駕車前往新竹市○○路000號會合，乙○○亦
    抵達該處假稱受託協調，壬○○、劉東富抵達後即稱因丁○○已
    經驗傷，要前往醫院即離去，乙○○則依計畫對午○○恫嚇稱：
    「你要跟人家和解，不可能光道歉就了事，你先聯繫家人出
    來花錢和解」等語，要求午○○支付和解金，巳○○亦勸午○○賠
    錢了事，午○○因心生畏懼遂表示要請求父親協助，午○○因此
    以電話聯絡其父辰○○協助，而丁○○乃依計搭乘林志豪駕駛前
    開車輛前往醫院驗傷。嗣後巳○○、乙○○、壬○○即與午○○、辰
    ○○於109年12月13日11時許，在新竹市○○路000號相約見面談
    判，壬○○到場時，即承前開恐嚇取財之犯意，出示丁○○之驗
    傷診斷證明書後，對午○○恫稱：需賠償300萬元處理等語，
    致午○○心生畏懼，乙○○、巳○○則從中假意居中協調，午○○心
    生畏懼但無法接受該條件，嗣午○○與辰○○討論後發覺有異而
    未付款，並於109年12月18日前往警局提出恐嚇取財告訴，
    本案仙人跳方未得逞。詎巳○○等5人聽聞午○○已率先提出告
    訴，欲追究其等所涉本案仙人跳刑事責任，竟另意圖使午○○
    受刑事處分，共同基於誣告之犯意聯絡，由巳○○出面指導及
    陪同丁○○於109年12月27日12時5分許，前往新竹市警察局婦
    幼隊製作警詢筆錄時，對午○○提出妨害性自主告訴，誣指午
    ○○涉及性侵等不實內容，致國家啟動對午○○之刑事偵查程序
    。嗣經檢警調查後，對巳○○執行搜索並扣得其持用門號0000
    000000號手機，經勘驗其內通訊軟體對話紀錄後始循線查悉
    上情（林志豪所涉罪嫌，另由本院依法告發）（午○○所涉妨
    害性自主案件，經臺灣新竹地方檢察署檢察官以110年度偵
    字第3314號為不起訴處分確定）。【起訴書犯罪事實六】
六、案經子○○、己○○、午○○訴由新竹市警察局第一分局報告臺灣
    新竹地方檢察署檢察官偵查後起訴。
　　理    由
壹、程序方面
　　本判決所引用被告乙○○、丑○○、卯○○、巳○○、壬○○、丁○○（
    下合稱被告6人）各自以外之人於審判外之陳述，被告6人於
    本院準備程序時均無爭執，且均未於言詞辯論終結前聲明異
    議（見原訴卷2第134、303、114、296、124頁、原訴卷3第9
    至47、91至135頁）。本院審酌上開證據資料作成時之情況
    ，尚無違法不當及證明力明顯過低之瑕疵，亦認為以之作為
    證據應屬適當，依刑事訴訟法第159條之5規定，均有證據能
    力。至本院以下所引用非供述證據部分，並無證據證明係公
    務員違背法定程序所取得，是依刑事訴訟法第158條之4規定
    反面解釋，即均具證據能力。
貳、實體方面
一、訊據被告乙○○就犯罪事實一至五部分；被告丑○○、卯○○就犯
    罪事實二部分；被告巳○○就犯罪事實四、五部分；被告壬○○
    、丁○○就犯罪事實五部分，於本院審判程序時均坦承不諱（
    見原訴卷3第9至47、91至135頁），核與證人即告訴人子○○
    、被害人戊○○、庚○○、告訴人己○○、少年蔡○鍏、證人呂昇
    岳、黃筠翔、葉正威、告訴人午○○於警詢時之證述、證人劉
    東富、黃以盛、徐鈺權、彭禾億於警詢時及偵查中之證述、
    證人丁○○於本院審理時之證述均大致相符（見聲拘35卷第34
    至38、55至57、64、69至76頁、少連偵96卷3第47至52頁、
    少連偵96卷4第120至127頁、少連偵96卷5第1至5頁、偵3493
    卷1第6至9、23至24頁、偵3314卷第22至23、75至77、84至8
    5頁、原訴卷3第95至110頁），並有以下各該書證在卷可參
    ，足認被告6人之任意性自白應與事實相符，本案事證明確
    ，其等所涉各該犯行，堪以認定，應依法論科。
　㈠犯罪事實一部分
  1.告訴人子○○傷勢照片4張：他3299卷第7頁及反面（編號1至4
    ，彩色）。
  2.「笑傲江湖KTV」監視錄影畫面翻拍照片20張：他3299卷第8
    至12頁反面（編號5至24，彩色）。
  3.告訴人子○○0000000警詢指認之監視錄影畫面翻拍照片6張
    ：他3299卷第20頁反面至22頁反面。
  4.（告訴人子○○）國軍新竹地區醫院附設民眾診療服務處
    109年6月4日診斷證明書1紙：他3299卷第6頁反面。
  5.告訴人子○○0000000警詢出具之指認犯罪嫌疑人紀錄表2份
    ：聲拘35卷第39至44頁反面。
  6.告訴人子○○0000000警詢出具之指認犯罪嫌疑人紀錄表3份
    ：他3299卷第13至17頁。
  7.（告訴人子○○）新竹市警察局第一分局北門派出所受理各
    類案件紀錄表、陳報單、受理刑事案件報案三聯單共3紙：
    他3299卷第23至24頁。
  8.（告訴人子○○被害部分）「笑傲江湖KTV」監視器錄影光碟4
    片：偵3493卷3後存放袋內（置於新竹市警察局第一
    分局北門派出所偵查錄音光碟存放袋，袋上註記文字「笑傲
    江湖KTV傷害案」）。
  ㈡犯罪事實二部分
  1.鹿上小新PUB監視器譯文表1紙：他3299卷第34頁。
  2.乙○○電話恐嚇譯文表1份：他3299卷第35頁及反面。
  3.鹿上小新PUB監視錄影畫面翻拍照片12張：偵3493卷1第102
    至107頁。
  4.鹿上小新PUB採證照片6張：少連偵96卷2第7至8頁、44至45
    頁。
  5.（被害人戊○○被害部分）「鹿上小新PUB」監視器錄影及電
     話錄音光碟1片：偵3493卷3後存放袋內（置於新竹市警察
     局第一分局偵查錄音光碟存放袋，袋上註記文字「鹿上小
     新監視器及電話錄音光碟」）。
　 6.本院111年4月21日勘驗筆錄1份：原訴卷2第132頁。
   ㈢犯罪事實三部分
     被告乙○○持用門號0000000000號109年11月28日23時46分
     11秒通訊監察譯文1則：聲拘35卷第66頁。
   ㈣犯罪事實四部分
   1.告訴人己○○0000000警詢提出其手機Messenger通訊軟體與
     被告巳○○對話紀錄截圖1張：少連偵96卷1第148頁。
   2.新竹市警察局第一分局刑案呈報單1紙：少連偵96卷4第71
     頁及反面。
   3.警員卓家弘出具之偵查報告1紙：少連偵96卷4第72頁。
   4.新竹市第一分局湳雅派出所110報案紀錄單1份：少連偵96
     卷4第73至74頁。
   5.新竹市警察局第一分局湳雅派出所受理各類案件紀錄表、
     受理刑事案件報案三聯單共2紙：少連偵96卷4第75至76頁
     。
   6.（告訴人己○○）國立臺灣大學醫學院附設醫院新竹分院109
     年12月2日診斷證明書、109年12月5日診斷證明書共2紙：
     少連偵96卷4第85至86頁。
   7.告訴人己○○0000000警詢出具之指認犯罪嫌疑人紀錄表1份
     ：少連偵96卷4第98至101頁。
   8.告訴人己○○傷勢照片6張：少連偵96卷4第102至104頁。
   9.「新竹市光華街62巷內、新竹市○○街00號前」路口監視錄
     影畫面翻拍照片共11張：少連偵96卷4第105至110頁。
  10.（告訴人己○○被害部分）監視器錄影光碟1片：偵3493卷1
     後存放袋內（置於新竹市警察局第一分局偵查錄音光碟存
     放袋，袋上註記文字「巳○○、乙○○、丙○○、呂昇岳、黃筠
     翔；己○○；聚眾施強暴脅迫；監視器、筆錄影音檔」）。
　11.本院111年6月2日勘驗筆錄1份：原訴卷2第302至303頁。
   ㈤犯罪事實五部分
   1.新竹市警察局刑事警察大隊科技犯罪偵查隊數位證物勘察
     報告1份：少連偵96卷3第77至86頁。
   2.小隊長陳義森於110年5月20日出具之偵查報告1份（少連偵
     96卷3第87頁及反面）及檢附下列資料：
  (1)「檢肅治平目標乙○○等人手機鑑識報告」1份：少連偵96卷
     3第88至111頁（鑑識證物：扣案被告乙○○持用門號0000000
     000號手機1支〈含SIM卡1張，IMEI：000000000000000〉、扣
     案被告巳○○持用門號0000000000號手機1支〈含SIM卡1張，I
     MEI：000000000000000〉）。
  (2)扣案被告巳○○持用門號0000000000號手機（IMEI：35735
&ZZZZ; &ZZZZ; &ZZZZ;0000000000）內LINE通訊軟體以暱稱「駿
     （小賢）」與被
     告張永勲（暱稱「★★」）、被告丁○○（暱稱「我家的
     母老虎」）對話紀錄擷取資料1份：少連偵96卷3第112至17
     9頁，其中→
     與被告張永勲（暱稱「★★」）對話紀錄擷取資料見少連偵
       96卷3第113至124頁。
     與被告丁○○（暱稱「我家的母老虎」）對話紀錄擷取
       資料見少連偵96卷3第125至179頁。
  (3)扣案被告乙○○持用門號0000000000號手機（IMEI：35657
&ZZZZ; &ZZZZ; &ZZZZ;0000000000）內LINE通訊軟體對話紀錄截
     圖5張：少連偵96卷3第180至184頁（圖1至5）。
  (4)扣案被告巳○○持用門號0000000000號手機（IMEI：35735
&ZZZZ; &ZZZZ; &ZZZZ;0000000000）內LINE通訊軟體對話紀錄截
     圖30張：少連偵96卷3第185至214頁（圖6至35），其中與
     本案相關者→
     與被告乙○○（暱稱「乙○○」）對話紀錄截圖1張見少連偵9
       6卷3第188頁（圖9）。
     與被告張永勲（暱稱「★★」）對話紀錄截圖4張見少連偵9
       6卷3第189至192頁（圖10至13）。
     與被告丁○○（暱稱「我家的母老虎」）對話紀錄截圖
       22張見少連偵96卷3第193至214頁（圖14至35）。
   3.「笑傲江湖KTV」監視錄影畫面翻拍照片14張：少連偵96卷
     5第6至12頁（圖1至14）。
   4.「棒球精緻旅店」監視錄影畫面翻拍照片64張：少連偵96
     卷5第13至44頁（圖15至78）。
   5.「新竹市北區北大路與少年街口」路口監視錄影畫面翻拍
     照片2張：少連偵96卷5第45頁（圖79至80）。
   6.（告訴人午○○被害部分）「笑傲江湖KTV」、「棒球旅社
     」監視器錄影光碟共2片：偵3493卷3後存放袋內（置於新
     竹市警察局第一分局北門派出所偵查錄音光碟存放袋，袋
     上註記文字「To蘇文良學長（偵查隊）」）。　　
二、論罪科刑：
　㈠被告乙○○部分
　1.核被告乙○○就犯罪事實一部分所為，係犯刑法第150條第1項
    後段之在公眾得出入之場所聚集3人以上下手實施強暴罪及
    刑法第277條第1項之傷害罪；就犯罪事實二部分所為，係犯
    刑法第150條第1項後段之在公眾得出入之場所聚集3人以上
    下手實施強暴罪及刑法第305條之恐嚇危害安全罪：就犯罪
    事實三部分所為，係犯刑法第305條之恐嚇危害安全罪；就
    犯罪事實四部分，係犯刑法第150條第2項第1款、同條第1項
    後段之意圖供行使之用而攜帶兇器，在公共場所聚集3人以
    上下手實施強暴罪及刑法第277條第1項之傷害罪；就犯罪事
    實五部分所為，係犯刑法第346條第3項、第1項之恐嚇取財
    未遂罪及刑法第169條第1項之誣告罪。
　2.被告乙○○就犯罪事實一、二（不含恐嚇危害安全罪部分）、
    四、五部分，均與各該犯罪事實所載其他共犯有犯意聯絡及
    行為分擔，依刑法第28條規定，應論以共同正犯。
　3.被告乙○○就犯罪事實二、三所示恐嚇危害安全部分，各基於
    單一犯意，於密接時間及地點，以相同方式恫稱數句恐嚇言
    語，行為間之獨立性極為薄弱，依一般社會健全觀念，難以
    強行分開，應視為數個舉動之接續施行，合為包括之一行為
    評價較為合理，各論以接續犯。
　4.被告乙○○就犯罪事實一、二部分，以一行為同時觸犯在公眾
    得出入之場所聚集3人以上下手實施強暴罪及傷害、恐嚇危
    害安全罪，均為想像競合犯，應依刑法第55條前段規定，均
    從一重論以在公眾得出入之場所聚集3人以上下手實施強暴
    罪；就犯罪事實四部分，以一行為同時觸犯意圖供行使之用
    而攜帶兇器在公共場所聚集3人以上下手實施強暴罪及傷害
    罪，為想像競合犯，應依刑法第55條前段規定，從一重論以
    意圖供行使之用而攜帶兇器，在公共場所聚集3人以上下手
    實施強暴罪。
　5.被告乙○○所犯上開6罪，犯意各別，行為互殊，應分論併罰
    。
　6.被告乙○○就犯罪事實四部分，為成年人與少年蔡○鍏共同犯
    之，應依兒童及少年福利與權益保障法第112 條第1 項前段
    規定，加重其刑。
　7.被告乙○○就犯罪事實四部分，係被告巳○○與告訴人己○○間之
    不詳糾紛，由被告巳○○號召其他共犯分持足供兇器使用之棍
    棒教訓告訴人己○○，並無證據顯示衝突已持續增加至難以控
    制之情或所生危害擴及他人之傷亡，核與刑法第150條第2項
    修正理由說明：「……慮及行為人意圖供行使之用而攜帶兇器
    或者易燃性、腐蝕性液體，抑或於車輛往來之道路上追逐，
    對往來公眾所造成之生命身體健康等危險大增，破壞公共秩
    序之危險程度升高，而有加重處罰之必要……」情節有別，本
    院認尚無依刑法第150條第2項第1款規定加重其刑之必要。
　8.被告乙○○①於104年間，因恐嚇取財案件，經本院以104年度
    訴字第213號判決判處有期徒刑7月，嗣提起上訴，經臺灣高
    等法院以106年度上訴字第574號判決撤銷改判處有期徒刑6
    月確定。②於106年間，因毀損案件，經本院以106年度竹簡
    字第754號判決判處有期徒刑2月確定。上開案件，經臺灣高
    等法院以107年度聲字第3740號裁定，定應執行有期徒刑7月
    確定，於108年9月9日徒刑易科罰金執行完畢等情，有臺灣
    高等法院被告前案紀錄表1份在卷可稽，足認被告乙○○於前
    案執行完畢後5年內故意再犯本案有期徒刑以上之各罪，均
    為累犯，審酌被告乙○○前有與本案犯罪事實五部分相同罪質
    案件經執行完畢，卻仍未能戒慎其行再犯本案，顯未能記取
    前案科刑之教訓謹慎行事，漠視法紀，其既然對刑罰之反應
    力薄弱，未因此產生警惕作用，仍有應予處罰之惡性，而有
    加重其刑之必要，爰就犯罪事實五所示恐嚇取財未遂罪部分
    ，依刑法第47條第1項規定，加重其刑。至被告乙○○本案所
    犯其餘罪名之行為手段、侵害法益及罪質與前案互異，參照
    司法院釋字第775 號解釋意旨，認不依刑法第47條第1項規
    定，加重其刑。　　　
　9.按犯第168條至第171條之罪，於所虛偽陳述或所誣告之案件
    ，裁判或懲戒處分確定前自白者，減輕或免除其刑，刑法第
    172條定有明文。是被告自白時，縱令其所誣告之案件業經
    檢察官為不起訴處分確定，但處分確定究與裁判確定不同，
    其自白仍不得謂非在所誣告之案件裁判確定以前，自應予以
    減輕或免除其刑。查被告乙○○等人對告訴人午○○所誣告之妨
    害性自主案件，嗣經臺灣新竹地方檢察署檢察官於110年6月
    3日以110年度偵字第3314號為不起訴處分確定，有該不起訴
    處分書1份在卷可參（見偵3314卷第135至136頁）。雖被告
    乙○○自白本案誣告犯行，係在其所誣告之妨害性自主案件經
    檢察官為不起訴處分確定之後，然依前開說明，其所誣告之
    妨害性自主案件既未曾為裁判確定，則其自白犯行，仍有刑
    法第172條規定之適用，自應依該規定減輕其刑。
 10.被告乙○○就犯罪事實五部分，已著手恐嚇取財犯行之實行，
    惟未得逞，應論以未遂犯，爰依刑法第25條第2項規定，減
    輕其刑，並先加重後減輕之。　　
 11.爰以行為人責任為基礎，審酌被告乙○○不思循合法途徑解決
    與他人糾紛，竟與其他共犯就犯罪事實一、二、四部分涉有
    妨害秩序或傷害犯行，犯罪事實三部分涉有恐嚇危害安全犯
    行，造成公眾或他人之危害、恐懼不安，妨害社會安寧秩序
    ，所為實有不該。至犯罪事實五部分，不思循正途獲取金錢
    ，竟與其他共犯謀議執行本案仙人跳計畫，且擔任任務分配
    要角（見少連偵96卷3第188、192頁），讓被害人午○○平白
    無故受被告丁○○指控涉有妨害性自主罪嫌，承受相當心理壓
    力，迄今未能諒解巳○○等5人所為，其等復讓醫療機構及國
    家啟動妨害性自主案件之偵查程序，虛耗有限的醫療及司法
    資源，應受相當責難。惟念及被告乙○○於本院審理時均坦承
    全部犯行，尚有一絲悔悟之心，自陳國中畢業 之智識程度
    ，已婚，育有1名未成年子女需照顧，擔任木工，平均月入3
    萬元，另兼職送洋酒，日薪1000元之家庭經濟狀況（見原訴
    卷3第38頁）等一切情狀，就被告乙○○所犯犯罪事實一至五
    部分，量處如主文第1項即附表一編號1至5主文欄所示之刑
    ，並就附表一編號1、3部分；附表一編號2、4及附表一編號
    5所示恐嚇取財未遂罪部分，衡酌被告乙○○各該犯罪手段、
    侵害法益及所生危害程度，而為整體非難評價後，各定其應
    執行之刑及就得易科罰金部分，諭知折算標準。　
　㈡被告丑○○部分
　1.核被告丑○○就犯罪事實二部分所為，係犯刑法第150條第1項
    前段之在公眾得出入之場所聚集3人以上施強暴助勢罪。起
    訴書雖認被告丑○○涉犯同條項後段之在公眾得出入之場所聚
    集3人以上下手實施強暴罪，惟依檢察官所提證據無法證明
    被告丑○○在場有下手實施強暴或脅迫行為，自難以該條項後
    段之罪責相繩，僅成立同條項前段之罪名，兩者社會基本事
    實相同，且由重罪變更為輕罪，無礙被告丑○○之訴訟防禦權
    ，爰依刑事訴訟法第300條規定，由本院逕予變更起訴法條
    論罪如上。 
　2.被告丑○○就犯罪事實二部分，與同案被告寅○○、癸○○有犯意
    聯絡及行為分擔，依刑法第28條規定，應論以共同正犯。　
　3.爰以行為人責任為基礎，審酌被告丑○○明知被告乙○○、甲○○
    、卯○○在場下手實施強暴行為，仍選擇在場助勢，造成公眾
    或他人之危害、恐懼不安，妨害社會安寧秩序，所為實有不
    該。惟念及被告丑○○坦承犯行之態度尚可，兼衡其於本院審
    理時陳稱高中肄業之智識程度，已婚，無子女，入監前擔任
    木工，平均月入3萬元之家庭經濟狀況（見原訴卷3第38頁）
    等一切情狀，量處如主文第2項所示之刑及諭知易科罰金之
    折算標準。　　
　㈢被告卯○○部分
　1.核被告卯○○就犯罪事實二部分所為，係犯刑法第150條第1項
    後段之在公眾得出入之場所聚集3人以上下手實施強暴罪。
    　
　2.被告卯○○就犯罪事實二部分，與被告乙○○、甲○○有犯意聯絡
    及行為分擔，依刑法第28條規定，應論以共同正犯。
　3.被告卯○○於103年間，因竊盜、偽造文書、詐欺等案件，經
    本院以103年度訴字第99號判決各判處有期徒刑6月（共3罪
    ）、有期徒刑3月（共6罪）、有期徒刑2月，並定應執行有
    期徒刑2年確定；復因公共危險案件，經本院以103年度審交
    訴字第42號判決判處有期徒刑6月確定。上開2案件經入監接
    續執行，於105年3月21日縮短刑期假釋付保護管束出監，於
    105年12月16日保護管束期滿未經撤銷假釋視為執行完畢等
    情，有臺灣高等法院被告前案紀錄表1份在卷可憑，足認被
    告卯○○於徒刑執行完畢後5年內再犯本案有期徒刑以上之罪
    ，應構成累犯，惟起訴書並未論究其累犯部分，且檢察官復
    未於本院言詞辯論終結前指明被告卯○○有何特別惡性及對刑
    罰反應力薄弱而須加重最低本刑情形，故此部分列為刑法第
    57條第5款所定「犯罪行為人之品行」進行審酌，而無刑法
    第47條累犯加重規定之適用（最高法院110年度台上大字第5
    660號裁定參照），附此敘明。
　4.爰以行為人責任為基礎，審酌被告卯○○不思循合法途徑解決
    糾紛或表達意見，竟與被告乙○○在他人營業處所共同下手實
    施強暴行為，造成公眾或他人之危害、恐懼不安，妨害社會
    安寧秩序，所為實有不該。惟念及被告卯○○坦承犯行之態度
    尚可，兼衡其於本院審理時陳稱高中畢業之智識程度，擔任
    配管學徒，平均月入4萬元，未婚，無子女之家庭經濟狀況
    （見原訴卷3第38至39頁）等一切情狀，量處如主文第3項所
    示之刑及諭知易科罰金之折算標準。
　㈣被告巳○○部分
　1.核被告巳○○就犯罪事實四部分所為，係犯刑法第150條第2項
    第1款、同條第1項後段之意圖供行使之用而攜帶兇器，在公
    共場所聚集3人以上下手實施強暴罪及刑法第277條第1項之
    傷害罪；就犯罪事實五部分所為，係犯刑法第346條第3項、
    第1項之恐嚇取財未遂罪及刑法第169條第1項之誣告罪。
　2.被告巳○○就犯罪事實四、五部分，均與各該犯罪事實所載其
    他共犯有犯意聯絡及行為分擔，依刑法第28條規定，應論以
    共同正犯。　
　3.被告巳○○就犯罪事實四部分，以一行為同時觸犯意圖供行使
    之用而攜帶兇器在公共場所聚集3人以上下手實施強暴罪及
    傷害罪，為想像競合犯，應依刑法第55條前段規定，從一重
    論以意圖供行使之用而攜帶兇器，在公共場所聚集3人以上
    下手實施強暴罪。
　4.被告巳○○所犯上開3罪，犯意各別，行為互殊，應分論併罰
    。
　5.證人即少年蔡○鍏於警詢時證稱：我認識巳○○，他知道我未
    成年身分。我知道己○○有欠巳○○錢，所以我約到他後就跟巳
    ○○說等語（見少連偵卷3第47頁反面、第50頁），足認被告
    巳○○與少年蔡○鍏應相當熟識，對於其實際為未滿18歲之人
    ，知之甚詳。從而，被告巳○○為成年人，就犯罪事實四部分
    ，與少年蔡○鍏共同犯之，應依兒童及少年福利與權益保障
    法第112 條第1 項前段規定，加重其刑。
　6.被告巳○○號召其他共犯分持足供兇器使用之棍棒教訓告訴人
    己○○，並無證據顯示衝突已持續增加至難以控制之情或所生
    危害擴及他人之傷亡，核與刑法第150條第2項修正理由說明
    ：「……慮及行為人意圖供行使之用而攜帶兇器或者易燃性、
    腐蝕性液體，抑或於車輛往來之道路上追逐，對往來公眾所
    造成之生命身體健康等危險大增，破壞公共秩序之危險程度
    升高，而有加重處罰之必要……」情節有別，本院認尚無依刑
    法第150條第2項第1款規定加重其刑之必要。
　7.被告巳○○自白本案誣告犯行，依前揭㈠、9部分之說明，爰依
    刑法第172條規定，減輕其刑。
  8.被告巳○○已著手恐嚇取財犯行之實行，惟未得逞，應論以未
    遂犯，爰依刑法第25條第2項規定，減輕其刑。　　
　9.爰以行為人責任為基礎，審酌被告巳○○不思循合法途徑解決
    其與告訴人己○○之糾紛，竟在公共場所糾眾毆打告訴人己○○
    ，造成公眾或他人之危害、恐懼不安，妨害社會安寧秩序，
    迄今未獲得告訴人己○○之諒解，所為實有不該。另自陳與告
    訴人午○○為大學同學，竟貪圖金錢不法利益，設局仙人跳，
    造成告訴人午○○心生畏懼，莫名受國家刑事偵查程序及承受
    相當心理壓力，迄今未能取得其諒解，應受相當責難。惟念
    及被告巳○○坦認全部犯行之態度尚可，於本院審理時自陳高
    中畢業之智識程度，待業中，先前從事殯葬業，平均月入2
    萬餘元，未婚，無小孩之家庭經濟狀況（見原訴卷3第39頁
    ）等一切情狀，就其所犯罪事實四、五分別量處如主文第4
    項即附表二編號1、2所示之刑，並就附表二編號1及附表二
    編號2所示恐嚇取財未遂罪部分，衡酌被告巳○○各該犯罪手
    段、侵害法益及所生危害程度，而為整體非難評價後，定其
    應執行之刑。　
　㈤被告壬○○、丁○○部分
　1.核被告壬○○、丁○○就犯罪事實五部分，均係犯刑法第346條
    第3項、第1項之恐嚇取財未遂罪及刑法第169條第1項之誣告
    罪。　
　2.被告壬○○、丁○○就犯罪事實五部分，均與該犯罪事實所載其
    他共犯有犯意聯絡及行為分擔，依刑法第28條規定，應論以
    共同正犯。　
　3.被告壬○○、丁○○所犯上開2罪，犯意各別，行為互殊，應分
    論併罰。　
　4.被告壬○○、丁○○均自白本案誣告犯行，依前揭㈠、9部分之說
    明，爰各依刑法第172條規定，減輕其刑。
  5.被告壬○○、丁○○均已著手恐嚇取財犯行之實行，惟未得逞，
    應論以未遂犯，爰各依刑法第25條第2項規定，減輕其刑。
    　
　6.爰以行為人責任為基礎，審酌被告壬○○、丁○○不思循正途獲
    取金錢，竟與被告乙○○、巳○○及林志豪謀議本案仙人跳，被
    告丁○○更是配合前往醫院驗傷及迫於情勢（告訴人午○○率先
    提出恐嚇取財告訴）另起犯意前往新竹市警察局婦幼隊誣告
    告訴人午○○，虛耗有限的醫療及司法資源，使告訴人午○○心
    生畏懼及承受相當心理壓力，迄今無法諒解其等所為。惟念
    及被告壬○○最後審理時坦承犯行，尚有一絲悔悟之心，被告
    丁○○則是審理之初已坦認犯行，其相較於被告乙○○、巳○○、
    壬○○，較積極展現檢討己非及表達悔悟之心，且擔任最基層
    的計畫執行人，受被告巳○○、壬○○或林志豪支配演出。兼衡
    被告壬○○於本院審理時陳稱高中畢業之智識程度，做早餐店
    ，平均月入2至3萬元，未婚，無小孩之家庭經濟狀況。被告
    丁○○於本院審理時陳稱高中畢業之智識程度，從事會計工作
    ，平均月入3萬元，已婚，育有1名子女之家庭經濟狀況（見
    原訴卷3第132至133頁）等一切情狀，分別量處如主文第5、
    6項所示之刑，並就被告丁○○所犯恐嚇取財未遂罪部分諭知
    易科罰金之折算標準。　　　　
三、沒收：
　㈠被告乙○○就犯罪事實三部分，使用其扣案門號0000000000號
    手機1支（含SIM卡1張，IMEI：000000000000000）恐嚇被害
    人庚○○，有前揭通訊監察譯文1則為證，爰依刑法第38條第2
    項前段規定，宣告沒收之。
　㈡被告巳○○就犯罪事實五部分，使用其扣案門號0000000000號
    手機1支（含SIM卡1張，IMEI：000000000000000）聯繫被告
    壬○○、丁○○下指導棋，有前揭各該LINE通訊軟體對話紀錄截
    圖為證，爰依刑法第38條第2項前段規定，宣告沒收之。
　㈢其餘扣案物品，尚無證據顯示與本案被告及各該犯罪事實有
    關聯，爰不予宣告沒收。
據上論斷，應依刑事訴訟法第299條第1項前段、第300條，判決
如主文。
本案經檢察官王遠志提起公訴，檢察官陳亭宇、劉正祥、鄒茂瑜
到庭執行職務。
中　　華　　民　　國　　111 　年　　8 　　月　　26　　日
                  刑事第一庭  審判長法  官  楊麗文  

                                    法  官  楊惠芬  

                                    法  官  王凱平
以上正本證明與原本無異。
如不服本判決應於收受本判決後20日內向本院提出上訴書狀，上
訴書狀應敘述具體理由。上訴書狀未敘述上訴理由者，應於上訴
期間屆滿後20日內補提理由書狀於本院(均須按他造當事人之人
數附繕本 )「切勿逕送上級法院」。 
中　　華　　民　　國　　111 　年　　8 　　月　　26　　日
                                    書記官  鍾佩芳
附錄本案論罪科刑法條：
刑法第150條第1項、第2項第1款
在公共場所或公眾得出入之場所聚集3人以上，施強暴脅迫者，
在場助勢之人，處1年以下有期徒刑、拘役或10萬元以下罰金；
首謀及下手實施者，處6月以上5年以下有期徒刑。
犯前項之罪，而有下列情形之一者，得加重其刑至2分之1：
一、意圖供行使之用而攜帶兇器或其他危險物品犯之。

刑法第277條第1項
傷害人之身體或健康者，處5年以下有期徒刑、拘役或50萬元以
下罰金。

刑法第305條
以加害生命、身體、自由、名譽、財產之事恐嚇他人，致生危害
於安全者，處2年以下有期徒刑、拘役或9000元以下罰金。

刑法第346條第1項、第3項
意圖為自己或第3人不法之所有，以恐嚇使人將本人或第3人之物
交付者，處6月以上5年以下有期徒刑，得併科3萬元以下罰金。
前2項之未遂犯罰之。

刑法第169條第1項
意圖他人受刑事或懲戒處分，向該管公務員誣告者，處7年以下
有期徒刑。

兒童及少年福利與權益保障法第112條第1項前段
成年人教唆、幫助或利用兒童及少年犯罪或與之共同實施犯罪或
故意對其犯罪者，加重其刑至2分之1。

附 表 一（被告乙○○被訴部分）   編號 犯罪事實 主                              文 1 犯罪事實一 乙○○犯在公眾得出入之場所聚集三人以上下手實施強暴罪，處有期徒刑陸月，如易科罰金，以新臺幣壹仟元折算壹日。 2 犯罪事實二 乙○○犯在公眾得出入之場所聚集三人以上下手實施強暴罪，處有期徒刑柒月。 3 犯罪事實三 乙○○犯恐嚇危害安全罪，處有期徒刑參月，如易科罰金，以新臺幣壹仟元折算壹日。 扣案之門號0000000000號手機壹支（含SIM卡壹張，IMEI：000000000000000）沒收。 4 犯罪事實四 乙○○成年人與少年犯意圖供行使之用而攜帶兇器，在公共場所聚集三人以上下手實施強暴罪，處有期徒刑柒月。 5 犯罪事實五 乙○○共同犯恐嚇取財未遂罪，累犯，處有期徒刑拾壹月。又共同犯誣告罪，處有期徒刑肆月。 


附 表 二（被告巳○○被訴部分）   編號 犯罪事實 主                             文 1 犯罪事實四 巳○○成年人與少年犯意圖供行使之用而攜帶兇器，在公共場所聚集三人以上下手實施強暴罪，處有期徒刑柒月。 2 犯罪事實五 巳○○共同犯恐嚇取財未遂罪，處有期徒刑拾月。又共同犯誣告罪，處有期徒刑肆月。 扣案之門號0000000000號手機壹支（含SIM卡壹張，IMEI：000000000000000）沒收。